【裁判字號】    98,易,503
【裁判日期】    981130
【裁判案由】    毒品危害防制條例
【裁判全文】
臺灣宜蘭地方法院刑事判決               98年度易字第503號
公  訴  人  臺灣宜蘭地方法院檢察署檢察官
被      告  甲○○
                    （現另案於臺灣宜蘭監獄執行中）
上列被告因毒品危害防制條例案件，經檢察官提起公訴（98年度
毒偵字第619、625號），經本院裁定以簡式審判程序審理，判決
如下：
    主  文
甲○○施用第二級毒品，累犯，處有期徒刑柒月；又施用第二級
毒品，累犯，處有期徒刑柒月。應執行有期徒刑拾月。
   事實及理由
一、構成犯罪事實：
    甲○○於民國87年間因施用毒品案件，經送觀察、勒戒後，
    認無繼續施用毒品之傾向，於87年7月15日執行完畢釋放，
    並由本院以87年度易字第214號判決免刑確定；復於上開觀
    察、勒戒執行完畢釋放後，5年內即88年間再因施用毒品案
    件，經送觀察、勒戒後，認有繼續施用毒品之傾向，經本院
    裁定令入戒治處所施以強制戒治，並由臺灣宜蘭地方法院檢
    察署檢察官以88年度偵字第185、318號提起公訴，經本院以
    88年度易字第202號判處有期徒刑5月確定，於91年5月24日
    執行完畢；強制戒治部分，則於90年2月6日執行完畢。再於
    90年間因施用毒品案件，經送強制戒治，並由臺灣宜蘭地方
    法院檢察署檢察官以90年度毒偵字第1023號提起公訴，經本
    院以90年度易字第465號，判處有期徒刑6月確定，於92年4
    月17日執行完畢；強制戒治部分，於91年8月28日執行完畢
    。又於92年間因施用毒品案件，經送強制戒治，並由臺灣宜
    蘭地方法院檢察署檢察官以92年度毒偵字第545、659號提起
    公訴，經本院以92年度易字第290號判處有期徒刑7月確定，
    於93年6月21日執行完畢；強制戒治部分，嗣因法律修正，
    於93年1月9日釋放。另於93年間因施用毒品案件，經本院以
    93年度易字第418號判處有期徒刑10月確定，於95年11月10
    日執行完畢。又於96年間因施用毒品案件，經本院以96年度
    易字第160號判處有期徒刑11月確定，並於97年7月26日執行
    完畢。詎其不知悔改，仍分別基於施用第二級毒品甲基安非
    他命之犯意，為下列行為：
  (一)於98年7月17日某時，在宜蘭縣羅東鎮友人住處，以將甲基
    安非他命置入玻璃球內燒烤吸食其煙之方式，施用甲基安非
    他命1次。嗣於98年7月21日22時許，在宜蘭縣羅東鎮○○路
    142號為警臨檢查獲，於98年7月21日22時15分許，經其同意
    採集尿液，送驗結果呈甲基安非他命陽性反應。
  (二)於98年7月29日某時，在宜蘭縣羅東鎮友人住處，以將甲基
    安非他命置入玻璃球內燒烤吸食其煙之方式，施用甲基安非
    他命1次。嗣於98年8月2日2時30分許，因另涉毒品危害防制
    條例案件，經臺灣板橋地方法院檢察署發佈通緝，為警在宜
    蘭縣羅東鎮○○路142號緝獲，於98年8月2日10時許，經其
    同意採集尿液，送驗結果呈甲基安非他命陽性反應。
二、認定犯罪事實所憑之證據及理由：
  (一)被告甲○○於偵查、本院審理中之自白。
  (二)宜蘭縣政府警察局羅東分局98年度毒品犯罪嫌疑人尿液採驗
    作業管制紀錄、慈濟大學濫用藥物檢驗中心檢驗總表各2份
    ，可證被告有施用甲基安非他命2次之事實。
  (三)臺灣宜蘭地方法院檢察署刑案資料查註紀錄表、全國施用毒
    品紀錄表、法務部全國檢察官線上查詢刑案人犯在監所最新
    資料報表、臺灣宜蘭地方法院檢察署檢察官88年度偵字第18
    5、318號起訴書、90年度毒偵字第1023號起訴書、92年度毒
    偵字第545、659號起訴書、本院90年度易字第465號、92年
    度易字第290號刑事判決書各1份，可證被告於第1次觀察、
    勒戒執行完畢釋放後，5年內已再犯毒品危害防制條例第10
    條之罪，本件自應依法追訴處罰。
  (四)上開(二)至(三)證據，足以佐證被告首開自白與事實相符。
三、論罪科刑之理由：
  (一)按甲基安非他命屬毒品危害防制條例第2條第2項第2款所定
    之第二級毒品。故被告甲○○所為犯罪事實(一)、(二)部分，均
    係犯毒品危害防制條例第10條第2項之施用第二級毒品罪。
  (二)被告持有第二級毒品安非他命之低度行為，為施用第二級毒
    品之高度行為所吸收，不另論處。
  (三)被告所犯上開2次施用第二級毒品罪，犯意各別，行為互殊
    ，應予分論併罰。
  (四)被告於96年間因毒品危害防制條例案件，經本院以96年度易
    字第160號判處有期徒刑11月確定，並於97年7月26日執行完
    畢，此有臺灣高等法院被告前案紀錄表1份在卷可參，其於5
    年以內分別故意再犯本件有期徒刑以上之罪，均為累犯，應
    各依刑法第47條第1項規定，加重其刑。
  (五)審酌被告有麻醉藥品管理條例、毒品危害防制條例之犯罪前
    科，有臺灣高等法院被告前案紀錄表1份在卷可參，素行不
    佳，且其前經觀察、勒戒及強制戒治後，仍分別再犯本罪，
    顯見其對於毒品之依賴性甚高，有予較長期間隔離社會之必
    要，與施用毒品足以造成神經方面損害，並容易引起財產、
    暴力方面犯罪，及考量被告於犯罪後坦承犯行，態度良好等
    一切情狀，分別量處如主文所示之刑，並定其應執行之刑。
四、適用之法律：
  (一)程序法方面：刑事訴訟法第273條之1第1項、第299條第1項
    前段、第310條之2。
  (二)實體法方面：毒品危害防制條例第10條第2項，刑法第11條
    前段、第51條第5款、第47條第1項。
本案經檢察官劉惟宗到庭執行職務。
中    華    民    國    98    年    11    月    30    日
                  刑事第二庭  法  官  蘇錦秀
以上正本證明與原本無異。
如不服本判決應於收受送達後10日內向本院提出上訴書狀，並應
敘述具體理由；其未敘述上述理由者，應於上訴期間屆滿後20日
內向本院補提理由書（均須按他造當事人之人數附繕本）「切勿
逕送上級法院」。
                              書記官  劉晨輝
中    華    民    國    98    年    12    月    1     日
【附錄本案論罪科刑法條】
★毒品危害防制條例第10條：
施用第1級毒品者，處6月以上5年以下有期徒刑。
施用第2級毒品者，處3年以下有期徒刑。


司法院資訊處製作；財團法人民間司法改革基金會備份。
